【裁判字號】    99,抗,119
【裁判日期】    990510
【裁判案由】    聲請撤銷緩刑
【裁判全文】
臺灣高等法院高雄分院刑事裁定           99年度抗字第119號
抗  告  人
即 受刑 人    甲○○
上列抗告人因聲請撤銷緩刑案件，不服臺灣高雄地方法院中華民
國99年3 月30日裁定（99年度審撤緩字第40號），提起抗告，本
院裁定如下：
    主  文
抗告駁回。
    理  由
一、本件抗告意旨略以：
（1）抗告人於收到支付通知時，實已到執行處並詢問是否能以
     分期方式支付，實因抗告人於98年12月初才重新找到固定
     工作，月薪21900 元整，扣除租屋費用及生活費用後，實
     無法支付新台幣4 萬元整，在當時已告知執行處，但被以
     宣判檢察官未裁定所拒絕，然第二次收文時，抗告人也到
     執行處，請負責書記官幫忙申請，但也被以相同理由所拒
     。
（2）抗告人並非如審撤緩字第40號文中所說難收其預期效果，
     而有執行刑罰之必要，抗告人已在98年盡力尋求各方協助
     ，但未有結果，並找到正當工作，全力返回正常生活，但
     因無積蓄，實無法一次支付4 萬元。
（3）抗告人請求檢察官能以抗告人現況給予分期付清罰款的機
     會，抗告人實已悔過云云。
二、按刑法關於撤銷緩刑宣告之條文，業於98年5 月19日修正公
    布，並於98年9 月1 日施行。而就修正施行後之法律適用，
    刑法施行法第6 條之1 第2 項特此明定：「於中華民國98年
    5 月19日刑法修正施行前，受緩刑之宣告，98年5 月19日修
    正刑法施行後，仍在緩刑期內者，適用98年5 月19日修正施
    行之刑法第75條、第75條之1 及第76條規定。」查本件抗告
    人甲○○因於96年10月間犯業務侵占罪，經原審法院以98年
    度審易緝字第8 號判處有期徒刑1 年，緩刑3 年，並依刑法
    第74條第2 項第4 款規定，命應向國庫繳納新臺幣4 萬元，
    於98年8 月10日確定在案等情，有該判決書及臺灣高等法院
    被告前案紀錄表各1 份附卷可稽（原審卷4 頁反面），此部
    分事實堪以認定。本件抗告人既係於98年8 月10日刑法修正
    施行後受緩刑宣告，且修正施行後仍在緩刑期內（緩刑期間
    至101 年8 月10日屆滿），則依前揭法條規定，本件撤銷緩
    刑之聲請，自應適用98年5 月19日修正施行後即現行刑法第
    75條之1 及第76條規定，核先敘明。次按受緩刑之宣告，而
    違反第74條第2 項第1 款至第8 款所定負擔情節重大者，足
    認原宣告之緩刑難收其預期效果，而有執行刑罰之必要者，
    得撤銷其緩刑宣告，現行刑法第75條之1 第1 項第4 款亦有
    明文。又得否撤銷緩刑之宣告，除須符合刑法第75條之1第1
    項各款之要件外，另賦予法院決定撤銷與否之權限，亦即由
    法院審核是否符合「足認原宣告之緩刑難收其預期效果，而
    有執行刑罰之必要」。故法官應本於合目的性之裁量，妥適
    審酌被告所犯前後數罪間，關於法益侵害之性質、再犯之原
    因、違反法規範之情節是否重大、被告主觀犯意所顯現之惡
    性及其反社會性等情節，是否已使前案原為促使惡性輕微之
    被告或偶發犯、初犯改過自新而宣告之緩刑，已難收其預期
    之效果，而確有執行刑罰之必要。
三、經查抗告人經移送執行後，臺灣高雄地方法院檢察署檢察官
    分別於98年10月19日、同年12月16日發函通知受刑人各應於
    應於98年11月26日、99年1 月21日前至該署繳納上開緩刑負
    擔4 萬元，並均已於所定期日前合法送達受刑人，然抗告人
    迄未遵期履行等情，有臺灣高雄地方法院檢察署檢察官支付
    公庫通知函文送達證書3 紙在卷可按（原審卷5-10頁）。本
    院審酌抗告人因涉犯業務侵占罪，經原審法院以98年度審易
    緝字第8 號判決，並已於98年8 月10日確定之日起迄臺灣高
    雄地方法院檢察署最後一次通知抗告人應於99年1 月21日繳
    納4 萬元之日止，已逾5 月抗告人仍未如期繳納，足見抗告
    人顯有違反刑法第74條第2 項第4 款所定負擔之情形，且情
    節應屬重大，是既無從再預期受刑人將會恪遵相關法令規定
    。原裁定以抗告人未於指定期間內將前開緩刑所附之負擔履
    行完畢，且其違反情節重大，認為原宣告之緩刑確實難收其
    預期之效果，而有執行刑罰之必要，裁定撤銷受刑人緩刑之
    宣告。核無不合，抗告人仍執前詞而為抗告，並無理由，應
    予駁回。
四、據上論結，應依刑事訴訟法第412 條，裁定如主文。
中    華    民    國    99    年    5     月    10    日
                    刑事第十庭  審判長法  官 陳中和
                                      法  官 林水城
                                      法  官 李政庭
以上正本證明與原本無異。
本裁定不得再抗告。
中    華    民    國    99    年    5     月    10    日
                                      書記官 周青玉

司法院資訊處製作；財團法人民間司法改革基金會備份。
